# 陈版，请教个基础问题：何时扣个税？

提问人：zhangchunl 时间：2011-09-02 23:36:10
从会计角度，计提工资费用应是权责发生制的要求，计提工资时不一定具体到个人，账务处理时应无个税体现，应是发放工资时才扣个税的。对否？

回答人：chenyiwei
是的。

回答人：chenyiwei
回haihan235在“沙发”中的点评：这与应交税费采用收付实现制核算完全是两个概念。个人所得税本身不应由企业负担，但作为其扣缴基础的负债（应付工资）是按权责发生制计提的。在纳税义务发生时点（同时也是扣缴义务发生时点），企业作为扣缴义务人将应扣缴的工资薪金个人所得税从原先其所在的负债项目中转入到应交税费科目，属于重分类范畴。

提问人：tyboy 时间：2011-09-05 18:46:22
1 、如果 8 月实际取得工资，是指 8 月已经将工资打到员工账户上，那么你的理解是正确的。会计处理按平常的处理就是，只是应缴税费的分录还按 2000 那个标准扣除即可。

回答人：chenyiwei
赞同你的理解。

提问人：kingjoe 时间：2011-09-05 23:54:23
回复 chenyiwei 的帖子
“在纳税义务发生时点（同时也是扣缴义务发生时点），企业作为扣缴义务人将应扣缴的工资薪金个人所得税从原先其所在的负债项目中转入到应交税费科目，属于重分类范畴。”中“纳税义务发生时点，同时也是扣缴义务发生时点”怎么理解？纳税义务是员工的义务吗，那作为员工来讲，所得税是采用权责发生还是收付实现制？
比如，A公司 2011 年1-5月份的工资截止目前还未发放，那么其员工的个人所得税是否应按月代扣代缴呢？还是等到A发放工资的时候代扣代缴？

回答人：chenyiwei
个人理解：因为《劳动法》规定“工资应当以货币形式按月支付给劳动者本人”，因此在个人实际收到工资之前不属于已经“实际取得”，尚未发生工资薪金个人所得税纳税义务，无需扣缴。